---
title: "DMKM"
author: "Faturrokhman-221810300-3SI2"
date: "10/27/2020"
output: word_document
---

```{r setup, include=FALSE}
knitr::opts_chunk$set(echo = TRUE)
```

Nama : Faturrokhman
NIM : 221810300
No Absen : 13
Kelas : 3SI2
Dosen : Ibnu Santoso, SST, M.T.
Mata Kuliah : Data Mining and Knowledge Management
Hari/Tanggal Ujian : Selasa, 27 Oktober 2020

"Saya menyatakan bahwa ujian ini saya kerjakan dengan jujur sesuai kemampuan sendiri dan tidak mengutip sebagian atau seluruh pekerjaan orang lain. Jika suatu saat ditemukan saya melanggar ketentuan ujian, saya siap menerima konsekuensi yang berlaku."

ttd.
Faturrokhman

```{r}
library(naivebayes)
library(psych)
library(caret)
library(dplyr)
library(naniar)
library(ggplot2)
library(ROCR)
library(e1071)
library(randomForest)
```


## Load Data
```{r}
setwd("C:/Fatur/POLSTAT STIS/Semester 5/DMKM/UTS")
crx <- read.csv("crx.data", header=FALSE)
colnames(crx) <- c("A1","A2","A3","A4","A5","A6","A7","A8"
                   ,"A9","A10","A11","A12","A13","A14","A15","A16")
head(crx)
str(crx)
```


# Mengecek Missing value
```{r}
#Ubah nilai '?' menjadi NA
crx <- na_if(x = crx, y = '?')
colSums(is.na(crx))
```


```{r}
vis_miss(crx)
```

```{r}
crx <- na.omit(crx)
str(crx)
```
```{r}
crx[, c(1,4,5,6,7,9,10,12,13,16)] <- lapply(crx[, c(1,4,5,6,7,9,10,12,13,16)], as.factor)
crx[, c(11,14,15)] <- lapply(crx[, c(11,14,15)], as.numeric)

str(crx)
```


# Statistik Deskriptif
```{r}
summary(crx)
```

```{r}
ggplot(data = crx, aes(x=A16, fill=A16)) + geom_bar()
```

Par plot
```{r}
pairs.panels(crx)
```


## Modelling
#Split Data
```{r}
set.seed(1234)
sampel <- sample(2, nrow(crx), replace = T, prob = c(0.8,0.2))
trainingdat <- crx[sampel==1, ]
testingdat <- crx[sampel==2, ]
print(paste("Jumlah Train Data: ", nrow(trainingdat), "| Jumlah Test Data: ", nrow(testingdat)))
```

#Membuat Model
##MOdel 1
```{r}
#Model pertama
modelnaiv <- naive_bayes(A16~.,data=trainingdat, laplace = TRUE)
summary(modelnaiv)
#prediksi <- predict(modelnaiv, newdata = testingdat) #error disini, entah kenapa

## Confussion Matrix
#confusionMatrix(table(prediksi,testingdat$A16))
```

Model Pertama ternyata error, kita lanjut ke model kedua saja dan lupakan model pertama.

#Model 2
```{r}
## Model kedua
modelnaiv2 <- naiveBayes(A16~., data = trainingdat)
modelnaiv2

```

```{r}
# prediksi
pred_nbt <- predict(modelnaiv2, newdata = trainingdat)
# Confussion Matrix
confusionMatrix(pred_nbt, trainingdat$A16)
```



```{r}
# prediksi
pred_nb <- predict(modelnaiv2, newdata = testingdat)
# Confussion Matrix
confusionMatrix(pred_nb, testingdat$A16)
```

##Ukuran Akurasi Model 2 pada Testing Data

Precision :
```{r}
precision <- 41/(41+9)
precision
```
Recall :
```{r}
recall <- 41/(41+22)
recall
```
F1 Score
```{r}
(2*precision*recall)/(precision+recall)
```


```{r}

rf <- randomForest(A16~., data = trainingdat)
print(rf)
# prediksi dan validasi dengan split validation
pred_rf <- predict(rf, newdata = trainingdat)
confusionMatrix(pred_rf %>% as.factor(), trainingdat$A16 %>% as.factor())
```
##Membandingkan dua model














